臺灣嘉義地方法院刑事判決
110年度原訴字第4號
公  訴  人  臺灣嘉義地方檢察署檢察官
被      告  陳柏維
選任辯護人  張榮成律師（法律扶助律師）
上列被告因違反毒品危害防制條例案件，經檢察官提起公訴（10
9年度偵字第10571、10395、10830、110年度偵字第1788、2733
、2734、2738、3103、3767、3827、3828號），本院判決如下：
    主  文
陳柏維共同販賣第三級毒品，共貳罪，各處有期徒刑壹年拾月。
扣案如附表所示之物均沒收。
    事  實
一、陳柏維明知4-甲基甲基卡西酮（Mephdrone）為毒品危害防
    制條例第2條第2項第3款所管制之第三級毒品，依法不得販
    賣，竟意圖營利，與劉懿霆（涉犯販賣第三級毒品罪嫌部分
    ，由本院另行審結）分別基於販賣第三級毒品之犯意聯絡，
    由劉懿霆先向李○瑋購得內含4-甲基甲基卡西酮成分之彩色
    惡魔毒品咖啡包，並分別為下列行為：
　㈠劉懿霆於民國109年10月19日某時，使用通訊軟體微信與盧○
    全聯繫交易事宜後，於同日晚間8時26分後未久，在劉懿霆
    當時位於嘉義市○區○○○路000號之租屋處後門，將內含第三
    級毒品4-甲基甲基卡西酮成分之彩色惡魔毒品咖啡包10包交
    予陳柏維，再由陳柏維於同日晚間9時許，在嘉義市自由路
    上之保安宮旁，將前揭彩色惡魔毒品咖啡包中之3包，以新
    臺幣（下同）1,200元販售予盧○全，惟陳柏維因故未向盧○
    全收取價金而完成交易。
　㈡劉懿霆於109年10月19日某時，使用通訊軟體與真實姓名年籍
    不詳、綽號「阿龍」之成年男子聯繫交易事宜後，再由陳柏
    維於同日晚間9時許，在嘉義交流道附近之便利超商，將前
    揭彩色惡魔毒品咖啡包中之2包，以1,000元販售予「阿龍」
    ，惟陳柏維因故未向「阿龍」收取價金而完成交易。
　㈢陳柏維因上開行為而向劉懿霆免費取得剩餘之5包彩色惡魔毒
    品咖啡包供已施用以作為報酬（劉懿霆涉犯轉讓第三級毒品
    罪嫌部分，由本院另行審結）。
二、案經屏東縣政府警察局恆春分局報告臺灣屏東地方檢察署呈
    請臺灣高等檢察署檢察長令轉、嘉義市政府警察局第一分局
    報告、嘉義憲兵隊移送臺灣嘉義地方檢察署檢察官偵查起訴
    。
    理  由
一、本案所引用之供述證據，檢察官、被告陳柏維及辯護人均同
    意有證據能力（見本院原訴字卷一第285至289頁），本院審
    酌該等供述證據作成時情況，並無違法取證之瑕疵，與待證
    事實均具有關聯，以之作為證據應屬適當。又本案所引用之
    非供述證據，均與本件事實具有自然關聯性，且無證據證明
    係公務員違背法定程序所取得，是後述所引用之供述及非供
    述證據均有證據能力，先予敘明。
二、前揭事實，業據被告於警詢、偵訊、本院準備程序及審理時
    均坦承不諱（見憲隊嘉義字第1090122624號卷第8頁反面至1
    0頁，109年度偵字第10571號卷【下稱偵10571卷】一第268
    至270、278至282頁，本院原訴字卷一第281至284頁，本院
    原訴字卷二第53至54頁），核與證人即共犯劉懿霆於警詢、
    偵訊、本院訊問及準備程序時（見109年度他字第2389號卷
    【下稱他字卷】第21至23、157頁，偵10571卷一第12至14、
    17、288至290、297至298頁，本院原訴字卷一第33至35、24
    4至245頁）、證人盧○全於警詢及偵訊時（見偵10571卷一第
    142至144、162至163頁）之證述相符，並有被告與劉懿霆間
    之對話紀錄1份、高雄市立凱旋醫院濫用藥物成品檢驗鑑定
    書2份、高雄醫學大學附設中和紀念醫院檢驗醫學部毒物室
    濫用藥物檢驗報告25份、憲兵指揮部刑事鑑識中心鑑定書、
    尿液真實姓名對照表各1份在卷可稽（見他字卷第79至81頁
    ，憲隊嘉義字第1100016553號卷第3頁，偵10571卷一第405
    至453頁，本院原訴字卷一第135至137、153、389至395頁）
    ，足認被告之任意性自白與事實相符，應堪採信。又：
  ㈠販賣毒品係政府嚴予查緝之違法行為，非可公然為之，且毒
    品可任意分裝或增減其份量，而每次買賣之價量，亦隨雙方
    關係之深淺、當時之資力、需求程度、對行情之認知、來源
    是否充裕、查緝是否嚴謹、購買者被查獲時有無可能供出購
    買對象之可能性風險評估等因素而異其標準，販賣價格自可
    能機動調整，非可一概而論，故販賣之利得，除經坦承犯行
    ，或帳冊價量均記載明確外，委難查得實情，是縱未確切查
    得販賣賺取之實際差價，但除別有事證，足認係按同一價格
    轉讓，確未牟利外，尚難執此認非法販賣之事證有所不足，
    致知過坦承者難辭重典，飾詞否認者反得逞僥倖，而失情理
    之平，且內含第三級毒品成分之毒品咖啡包價格不低，取得
    不易，再以政府對毒品之查禁森嚴，刑罰甚重，衡情倘非有
    利可圖，應無甘冒被查緝法辦重刑之危險，平白無端義務為
    該買賣之工作，是其販入價格必較售出價格低廉，而有從中
    賺取買賣差價牟利之意圖，應屬符合論理法則且不違背社會
    通常經驗之合理判斷。職是，被告陳柏維與劉懿霆共同販賣
    第三級毒品予盧○全、「阿龍」，應有差價利益，參以被告
    因本案販賣第三級毒品予盧○全、「阿龍」，有向劉懿霆免
    費取得5包彩色惡魔毒品咖啡包供自己施用乙情，業經被告
    供承明確（見本院原訴字卷一第283頁，本院原訴字卷二第6
    5頁），足見被告因上開販賣第三級毒品之行為而可獲得供
    自己施用之彩色惡魔毒品咖啡包，則被告具有販賣營利之意
    圖，應堪認定。
  ㈡至起訴書雖記載被告與劉懿霆係共同販賣內含第三級毒品4-
    甲基甲基卡西酮、3,4-亞甲基雙氧苯基乙基胺丁酮及第四級
    毒品硝西泮成分之毒品咖啡包，然查，被告於本院準備程序
    及審理時供稱：其有施用向劉懿霆免費取得之毒品咖啡包，
    但不知道裡面的成分，其不是製造的人，吃起來的味道跟向
    其他人拿的毒品咖啡包一樣等語（見本院原訴字卷一第283
    至284頁，本院原訴字卷二第66頁），參以劉懿霆於本院準
    備程序時亦陳稱：彩色惡魔毒品咖啡包是向李○瑋購買的，
    是李○瑋在製作的，李○瑋跟其說裡面只有一種成分等語（見
    本院原訴字卷一第249頁），則被告是否知悉其交予盧○全、
    「阿龍」之彩色惡魔毒品咖啡包內含有2種第三級毒品成分
    以及含有第四級毒品成分，並非全然無疑。又被告交予盧○
    全、「阿龍」之彩色惡魔毒品咖啡包，並未當場經扣案及送
    檢驗以確認其內成分，而該等彩色惡魔毒品咖啡包係劉懿霆
    交予被告，再由被告送貨予盧○全、「阿龍」，業如前述，
    參以劉懿霆於本院訊問及準備程序時陳稱：其要被告送給盧
    ○全、「阿龍」的彩色惡魔毒品咖啡包是109年9月買的，是
    向李○瑋購買的，和其於109年10月28日、109年11月30日被
    扣到的彩色惡魔毒品咖啡包都是同一批一起向李○瑋購買的
    等語（見本院原訴字卷一第33至35、245至246、249頁），
    是被告及劉懿霆販賣予盧○全、「阿龍」之彩色惡魔毒品咖
    啡包，應與劉懿霆於109年10月28日、109年11月30日遭員警
    扣押之彩色惡魔毒品咖啡包相同。又劉懿霆於109年10月28
    日於屏東縣○○鄉○○路00號之碧海晴天民宿，經員警扣得毒品
    咖啡包25包等物品；於109年11月30日，在嘉義市○○路○段00
    0號8樓1，經員警扣得毒品咖啡包14包等物品，此有屏東縣
    政府警察局恆春分局搜索扣押筆錄、扣押物品目錄表、嘉義
    憲兵隊搜索扣押筆錄、扣押物品（清冊）目錄表各1份附卷
    足憑（見他字卷第57至67頁，憲隊嘉義字第1090119606號卷
    第22、24頁），而於109年10月28日扣押之毒品咖啡包25包
    ，有1包外觀為Aape圖樣，剩餘24包為彩色惡魔圖樣，其中
    編號25-2、25-3、25-6、25-7、25-8、25-11、25-12、25-1
    3、25-14、25-15、25-18、25-19、25-20、25-21、25-23、
    25-24、25-25共17包之彩色惡魔毒品咖啡包檢出第三級毒品
    4-甲基甲基卡西酮及3,4-亞甲基雙氧苯基乙基胺丁酮成分，
    編號25-5、25-9、25-17、25-22共4包之彩色惡魔毒品咖啡
    包僅檢出第三級毒品4-甲基甲基卡西酮成分、編號25-4、25
    -10、25-16共3包之彩色惡魔毒品咖啡包則檢出第三級毒品4
    -甲基甲基卡西酮、3,4-亞甲基雙氧苯基乙基胺丁酮及第四
    級毒品硝西泮成分，另於109年11月30日扣押之毒品咖啡包1
    4包之外觀均為彩色惡魔圖樣，其中共12包檢出第三級毒品4
    -甲基甲基卡西酮及3,4-亞甲基雙氧苯基乙基胺丁酮成分，
    剩餘2包則檢出第三級毒品4-甲基甲基卡西酮、3,4-亞甲基
    雙氧苯基乙基胺丁酮及4-甲基乙基卡西酮成分，此有高雄醫
    學大學附設中和紀念醫院檢驗醫學部毒物室濫用藥物檢驗報
    告25份、高雄市立凱旋醫院濫用藥物成品檢驗鑑定書2份附
    卷可參（見偵10571卷一第405至453頁，憲隊嘉義字第11000
    16553號卷第3頁，本院原訴字卷一第389至395頁），可見劉
    懿霆用以販售予他人之彩色惡魔毒品咖啡包中，並非均含有
    3,4-亞甲基雙氧苯基乙基胺丁酮成分，其中亦僅有少部分才
    含有第四級毒品硝西泮成分。又前揭於109年10月28日扣押
    之彩色惡魔毒品咖啡包25包中所含第三級毒品3,4-亞甲基雙
    氧苯基乙基胺丁酮及第四級毒品硝西泮成分，除編號25-11
    、25-16之彩色惡魔毒品咖啡包之外，其餘彩色惡魔毒品咖
    啡包內所含上開毒品成分之純度均小於1%，均無法計算純質
    淨重，而編號25-11之彩色惡魔毒品咖啡包所含第三級毒品3
    ,4-亞甲基雙氧苯基乙基胺丁酮之純度僅約有1%，編號25-16
    之彩色惡魔毒品咖啡包所含第三級毒品3,4-亞甲基雙氧苯基
    乙基胺丁酮之純度亦僅約有1.5%，所含第四級毒品硝西泮之
    純度則小於1%，另於109年11月30日扣押之彩色惡魔毒品咖
    啡包14包，其中2包內所含3,4-亞甲基雙氧苯基乙基胺丁酮
    之純度分別為0.05%、0.08%，其餘所含之該毒品成分之定量
    純度太低等情，有高雄醫學大學附設中和紀念醫院檢驗醫學
    部毒物室濫用藥物檢驗報告21份、高雄市立凱旋醫院濫用藥
    物成品檢驗鑑定書2份附卷可稽（見偵10571卷一第407至411
    、415至419、423至435、439至445、449至453頁，憲隊嘉義
    字第1100016553號卷第3頁，本院原訴字卷一第389至395頁
    ），可知劉懿霆向李○瑋取得並用以販售予他人之彩色惡魔
    毒品咖啡包係以4-甲基甲基卡西酮為其主要成分，未必均有
    包含3,4-亞甲基雙氧苯基乙基胺丁酮或硝西泮成分，縱有包
    含，其所含份量亦甚微，甚至微至無法明確計算份量，則被
    告交予盧○全、「阿龍」之彩色惡魔毒品咖啡包中，是否確
    實含有第三級毒品3,4-亞甲基雙氧苯基乙基胺丁酮及第四級
    毒品硝西泮成分、被告是否知悉其內含有上開毒品成分，均
    非殆無疑義。況被告僅係替劉懿霆跑腿送彩色惡魔毒品咖啡
    包予盧○全、「阿龍」，並非實際購入並加以販售或專門出
    售彩色惡魔毒品咖啡包之人，要不能苛認被告對其送貨之彩
    色惡魔毒品咖啡包內所含所有成分均能明確知悉，基於罪疑
    唯輕原則，尚難遽認被告與劉懿霆販售予盧○全、「阿龍」
    之彩色惡魔毒品咖啡包內含有第三級毒品3,4-亞甲基雙氧苯
    基乙基胺丁酮及第四級毒品硝西泮成分，亦難認定被告就此
    於主觀上有所認知。被告所辯其主觀認知所交付之毒品咖啡
    包僅有一種第三級毒品成分，尚可採信，而可憑採。
  ㈢綜上所述，本案事證明確，被告之犯行均堪認定，均應依法
    論科。
三、論罪科刑：
  ㈠核被告如事實欄一、㈠、㈡所為，均係犯毒品危害防制條例第4
    條第3項之販賣第三級毒品罪。
  ㈡被告販賣第三級毒品遂行前意圖販賣而持有第三級毒品之行
    為，與販賣第三級毒品之行為間有法條競合之關係，不另論
    罪。又被告販賣第三級毒品前持有第三級毒品之行為，因毒
    品危害防制條例第11條第5項關於處罰持有第三級毒品行為
    之規定，明文限於持有純質淨重達5公克以上者，始受處罰
    ，惟被告僅分別持3包、2包之彩色惡魔毒品咖啡包並販售予
    盧○全、「阿龍」，其內所含第三級毒品之數量不多，依現
    存卷證無法認定已達上開應受處罰之標準，故無持有第三級
    毒品之低度行為，為販賣之高度行為所吸收而不另論罪之問
    題。
  ㈢被告與劉懿霆間，就上開販賣第三級毒品之犯行，有犯意聯
    絡及行為分擔，均應論以共同正犯。
  ㈣被告所為上揭2次販賣第三級毒品之犯行，犯意各別，行為互
    殊，應予分論併罰。
  ㈤犯第4條至第8條之罪於偵查及歷次審判中均自白者，減輕其
    刑，毒品危害防制條例第17條第2項定有明文。經查，被告
    就事實欄一、㈠、㈡所示販賣第三級毒品之犯行，於偵訊及本
    院審理時均已自白，詳如前述，應依毒品危害防制條例第17
    條第2項規定，均減輕其刑。
  ㈥又販賣第三級毒品罪之法定刑為7年以上有期徒刑，得併科1,
    000萬元以下罰金，罪刑甚為嚴峻，然同為販賣第三級毒品
    之人，其原因動機不一，犯罪情節未必相同，或有大盤毒梟
    者，亦有中小盤之分，甚或僅止於吸毒者友儕間謀取蠅頭小
    利互通有無，其販賣行為所造成危害社會之程度自屬有異，
    然法律科處販賣第三級毒品罪，所設之法定最低本刑同為7
    年以上有期徒刑，不可謂不重。於此情形，倘依其情狀處以
    低於法定最低本刑之有期徒刑，即足以懲儆，並可達防衛社
    會之目的者，自非不可依客觀之犯行與主觀之惡性二者加以
    考量其情狀，是否有可憫恕之處，適用刑法第59條之規定酌
    量減輕其刑，期使個案裁判之量刑，能斟酌至當，符合罪刑
    相當原則及比例、平等原則（最高法院96年度台上字第6103
    號、97年度台上字第4319號判決意旨可資參照）。審酌被告
    本案販賣第三級毒品之犯行固應非難，然其販賣之對象為2
    人，次數亦僅有2次，販賣之金額不多，又僅為替劉懿霆跑
    腿送彩色惡魔毒品咖啡包予盧○全、「阿龍」之人，並非本
    案販賣第三級毒品之主要謀劃者，是被告販賣第三級毒品之
    規模有限，參與犯行之程度有限，其犯罪情節與藉由販賣毒
    品獲取暴利之大盤毒梟有別，被告犯後亦坦承犯行，可見其
    願面對司法之心，本院綜合上開各節，認倘對被告處以法定
    最低度刑度，依社會一般觀念及法律情感猶嫌過重，其本案
    犯行之犯罪情狀尚堪憫恕，爰依刑法第59條之規定，均酌減
    其刑，使輕重得宜，俾符罪刑相當原則。被告同時有上開減
    輕事由，爰依刑法第70條之規定遞減之。
  ㈦又被告販售予盧○全、「阿龍」之彩色惡魔毒品咖啡包，係劉
    懿霆向李○瑋購買，同批購得之彩色惡魔毒品咖啡包中，有
    部分除第三級毒品4-甲基甲基卡西酮成分之外，另檢出第三
    級毒品3,4-亞甲基雙氧苯基乙基胺丁酮、內含4-甲基乙基卡
    西酮及第四級毒品硝西泮成分，然尚無從認定被告及劉懿霆
    交予盧○全、「阿龍」之彩色惡魔毒品咖啡包內必定含有第
    三級毒品3,4-亞甲基雙氧苯基乙基胺丁酮、4-甲基乙基卡西
    酮及第四級毒品硝西泮成分，亦無法遽認被告知悉彩色惡魔
    毒品咖啡包內含有該等第三、四級毒品成分，此均經本院認
    定如前，是被告所犯本案2次販賣第三級毒品之犯行，尚不
    能逕論以毒品危害防制條例第9條第3項之販賣第三級毒品而
    混合二種以上之毒品罪，附此敘明。
  ㈧爰以行為人之責任為基礎，審酌被告違反國家禁止販賣毒品
    之禁令，與劉懿霆一同販售內含第三級毒品成分之毒品咖啡
    包予他人，使濫用新興毒品咖啡包之行為更行氾濫，危害社
    會治安及健全發展，所為實屬不該，惟念及被告犯後坦承犯
    行，態度良好，兼衡被告販賣毒品之種類、次數、對象、方
    式、價值、被告負責送毒品參與程度及分工之方式、於本院
    審理時自承高職肄業之智識程度、未婚、於入監服刑之前從
    事服務業之生活狀況（見本院原訴字卷二第67頁）及其前科
    素行等一切情狀，分別量處如主文所示之刑，以示懲儆。又
    關於數罪併罰之案件，如能俟被告所犯數罪全部確定後，於
    執行時，始由該案犯罪事實最後判決之法院所對應之檢察署
    檢察官，聲請該法院裁定之，無庸於每一個案判決時定其應
    執行刑，則依此所為之定刑，不但能保障被告（受刑人）之
    聽審權，符合正當法律程序，更可提升刑罰之可預測性，減
    少不必要之重複裁判，避免違反一事不再理原則情事之發生
    （最高法院110年度台抗大字第489號裁定意旨參照），被告
    所犯本案2罪雖為數罪併罰之案件，然被告除本案之外，尚
    有另案在法院審理中及經法院判處徒刑，此有臺灣高等法院
    被告前案紀錄表在卷可稽（見本院原訴字卷一第27至28頁）
    ，是被告有數罪併罰之另案而有與本案合併定應執行刑之可
    能，參酌上開最高法院裁定意旨，爰不於本案就被告所犯上
    開各罪合併定應執行刑，附此敘明。
  ㈨公訴意旨另以：被告於上揭時間、地點，與劉懿霆一同販賣
    內含第三級毒品3,4-亞甲基雙氧苯基乙基胺丁酮及第四級毒
    品硝西泮成分之毒品咖啡包予盧○全、「阿龍」，因認被告
    就此部分亦涉犯毒品危害防制條例第4條第3項、第4項之販
    賣第三、四級毒品罪嫌等語。惟查，被告販售予盧○全、「
    阿龍」之彩色惡魔毒品咖啡包內固含有第三級毒品4-甲基甲
    基卡西酮成分，然無法遽認亦含有第三級毒品3,4-亞甲基雙
    氧苯基乙基胺丁酮及第四級毒品硝西泮成分，亦難認被告得
    認知到該等彩色惡魔毒品咖啡包內含有第三級毒品3,4-亞甲
    基雙氧苯基乙基胺丁酮及第四級毒品硝西泮成分等節，均經
    本院認定如前，是尚難對被告論以此部分之販賣第三、四級
    毒品罪嫌，惟此部分公訴意旨與上揭經起訴論罪部分，具有
    想像競合之裁判上一罪之關係，爰不另為無罪之諭知，附此
    敘明。
四、沒收部分：
　㈠刑法之沒收，乃獨立於刑罰及保安處分以外之法律效果，非
    屬刑罰之從刑。不論係違禁物、供犯罪所用、犯罪預備之物
    、犯罪所生之物及犯罪所得，均可為沒收之標的。沒收之作
    用，乃存於犯罪事實或不法事實中禁制物之剝奪，不以有刑
    事責任為必要，而以應剝奪之標的（物或不法利益）為對象
    ，應剝奪標的之所在，即為沒收之所在。於數人共同犯罪時
    ，上開違禁物、供犯罪所用、犯罪預備之物或犯罪所生之物
    ，究應如何諭知沒收，已不能依共同正犯責任共同原則，附
    屬於刑罰而為相同之諭知，而應依立法目的、沒收標的之性
    質及其存在狀態，為下列不同之處理：沒收標的為違禁物時
    ，因違禁物本身具社會危害性，重在除去。故刑法第38條第
    1項規定，不問屬於犯罪行為人與否，沒收之。則於數人共
    同犯罪時，除非違禁物已滅失或不存在，均應對各共同正犯
    諭知沒收。沒收標的為供犯罪所用、犯罪預備之物或犯罪所
    生之物時，依刑法第38條第2項前段規定，以屬於犯罪行為
    人者，得沒收之。係藉由剝奪犯罪行為人之所有（包含事實
    上處分權），以預防並遏止犯罪。其既規定屬於犯罪行為人
    者，得沒收之，則於數人共同犯罪時，因共同正犯皆為犯罪
    行為人，故不問屬於共同正犯中何人所有，法院均得斟酌個
    案情節，不予沒收，或僅對共同正犯之所有者，或對部分或
    全部共同正犯，諭知沒收及依刑法第38條第4項規定追徵其
    價額。毒品危害防制條例第19條第1項規定「犯第4條至第9
    條、第12條、第13條或第14條第1項、第2項之罪者，其供犯
    罪所用之物，不問屬於犯罪行為人與否，均沒收之」，為刑
    法第38條第2項後段所稱之特別規定。其立法採用與違禁物
    沒收相同之規範標準，並藉由剝奪其物，以預防並遏止相關
    犯罪之發生。故於數人共同犯罪時，均應對各共同正犯諭知
    沒收。此與上述裁量沒收並不相同（最高法院107年台上字
    第2697號判決意旨參照）。
　㈡扣案如附表編號一所示毒品咖啡包25包、如附表編號二所示
    毒品咖啡包14包，經送鑑定之結果，分別檢出第三級毒品4-
    甲基甲基卡西酮、3,4-亞甲基雙氧苯基乙基胺丁酮、4-甲基
    乙基卡西酮及第四級毒品硝西泮成分，且為劉懿霆同時購入
    後用以販售予盧○全、「阿龍」之同批毒品咖啡包，業如前
    述，核屬本案扣得之違禁物，依刑法第38條第1項之規定，
    不問屬於被告與否，均應宣告沒收。又盛裝前開第三級毒品
    之包裝袋25個、14個，因依該等扣案物之狀態及現今所採行
    之鑑驗方法，仍會殘留微量毒品，難以與所附著之外包裝袋
    析離，故應將之一體視為毒品併予沒收。至於毒品鑑驗時所
    耗損之部分，因已用罄不存在，自不得再宣告沒收。
　㈢劉懿霆係分別使用微信及通訊軟體與盧○全、「阿龍」聯繫毒
    品交易事宜，此經劉懿霆陳述明確（見他字卷第23頁，偵10
    571卷一第14頁），核與證人盧○全於警詢時之證述（見偵10
    571卷一第142頁）相符，又劉懿霆於當時係使用扣案如附表
    編號三所示行動電話與外界聯繫，此經被告於本院審理時供
    承明確（見本院原訴字卷二第63至64頁），是該行動電話，
    核係共犯劉懿霆所有供本案販賣第三級毒品犯行所用之物，
    依毒品危害防制條例第19條第1項之規定，不問屬於犯罪行
    為人與否，均應沒收，爰依上開規定宣告沒收。
　㈣又被告固因上開販賣第三級毒品之行為而免費取得毒品咖啡
    包5包之報酬，然該5包毒品咖啡包業經被告施用完畢而已滅
    失，此經被告供述明確（見本院原訴字卷一第283頁），是
    被告之犯罪所得已滅失，應無加以沒收之必要，爰不諭知沒
    收或追徵。
據上論斷，應依刑事訴訟法第299條第1項前段，毒品危害防制條
例第4條第3項、第17條第2項、第19條第1項，刑法第11條、第28
條、第59條、第38條第1項，判決如主文。
本案經檢察官李鵬程提起公訴，檢察官徐鈺婷到庭執行職務。
中　　華　　民　　國　　111 　年　　6 　　月　　14　　日
　　　　　　　　　刑事第六庭  審判長法　官　王慧娟

　　　　　　　　　　　　　　　    　法　官　林富郎

  　　　　　　　　　　　　　　　　  法　官　官怡臻
以上正本證明與原本無異。
如不服本判決應於收受判決後20日內向本院提出上訴書狀，並應
敘述具體理由；其未敘述上訴理由者，應於上訴期間屆滿後20日
內向本院補提理由書（均須附繕本）「切勿逕送上級法院」。
中　　華　　民　　國　　111 　年　　6 　　月　　14　　日
                                    書記官  李彥廷
附表：
編號 物品名稱 備註 一 扣案毒品咖啡包25包（含包裝袋25個） 109年10月28日，在屏東縣○○鄉○○路00號之碧海晴天民宿扣得（見他字卷第57至67頁，偵10571卷一第405至453頁） 二 扣案毒品咖啡包14包（含包裝袋14個） 109年11月30日，在嘉義市○○路○段000號8樓1扣得（見憲隊嘉義字第1090119606號卷第22、24頁，憲隊嘉義字第1100016553號卷第3頁，本院原訴字卷一第389至395頁） 三 扣案iPhone X行動電話1支（其上編號為2） 109年10月28日，在屏東縣○○鄉○○路00號之碧海晴天民宿扣得（見他字卷第57至67頁） 
附錄本案論罪科刑法條：
毒品危害防制條例第4 條
製造、運輸、販賣第一級毒品者，處死刑或無期徒刑；處無期徒
刑者，得併科新臺幣3 千萬元以下罰金。
製造、運輸、販賣第二級毒品者，處無期徒刑或10年以上有期徒
刑，得併科新臺幣1 千5 百萬元以下罰金。
製造、運輸、販賣第三級毒品者，處7 年以上有期徒刑，得併科
新臺幣1 千萬元以下罰金。
製造、運輸、販賣第四級毒品者，處5 年以上12年以下有期徒刑
，得併科新臺幣5 百萬元以下罰金。
製造、運輸、販賣專供製造或施用毒品之器具者，處1 年以上7 
年以下有期徒刑，得併科新臺幣1 百50萬元以下罰金。
前五項之未遂犯罰之。